臺灣高等法院交通事件裁定　　　　　　　　　　　　　九十三年度交抗字第六０號
　　抗　告　人
　　即受處分人　甲○○
右抗告人因違反道路交通管理處罰條例案件，不服臺灣臺北地方法院中華民國九十二
年十二月十五日所為裁定（九十二年度交聲字第一三八二號），提起抗告，本院裁定
如左：
    主  文
抗告駁回。
    理  由
一、按駕駛人駕駛汽（機）車，應遵守道路交通標誌、標線、號誌之指示；汽（機）
    車行駛至交叉路口，其行進、轉彎，應遵守燈光號誌，道路交通安全規則第九十
    條、第一百零二條第一項第一款定有明文，又汽（機）車駕駛人，行經有燈光號
    誌管制之交叉路口闖紅燈者，處新台幣（以下同）一千八百元以上五千四百元以
    下罰鍰，而汽（機）車駕駛人駕駛汽（機）車違反道路交通管理處罰條例第五十
    三條規定者，除應依該條規定之罰鍰處罰外並予記違規點數三點，道路交通管理
    處罰條例第五十三條、第六十三條第一項第三款亦分別定有明文。
二、本件抗告意旨略以：抗告人於九十二年五月八日發生違規紅燈右轉被罰二千七百
    元，為何至九十二年八月十九日才收到罰單通知單就要被罰五千四百元，且依中
    華郵政股份有限公司台北郵政局函該局於九十二年五月十二日在台北民權郵局交
    寄第一一五三三０號大宗掛號郵件並無甲○○之交通違規告發單，為此，提起抗
    告。
三、本件抗告人即受處分人甲○○於九十二年五月八日一時五十分許，駕駛車號ＢＵ
    －８１６號營業小客車，在台北市○○○路、寧波西街口，因紅燈右轉違規，經
    台北市政府警察局中正第二分局南昌路派出所當場攔停，以受處分人有違反前揭
    道路交通管理處罰條例第五十三條規定之行為製單舉發，受處分人拒絕簽收，經
    警於前揭舉發違反道路交通管理事件通知單上為拒簽收之記載，依違反道路交通
    管理事件統一裁罰基準及處理細則第十一條第一項第一款之規定，視為受處分人
    已收受，嗣受處分人未於舉發通知單上所載應到案日期前到案，原處分機關即於
    九十二年八月十三日認受處分人確有前開交通違規行為，依前揭道路交通管理處
    罰條例第五十三條、第六十三條第一項第三款裁處受處分人即異議人罰鍰五千四
    百元並予記違規點數三點。
四、受處分人於原審固坦承於右揭時地駕駛上開營業小客車行經該處之事實，惟矢口
    否認有違規行為，辯稱：其並未闖紅燈云云。經查：
（一）受處分人有於前述時地闖紅燈行駛之違規事實，經台北市政府警察局中正第二
      分局查處明確，有該局九十二年九月四日北市警中正二分交字第00000
      000號書函可參，且業據證人即開單告發受處分人之員警江奉麟於原審
      到庭具結證稱：「本件是我舉發的。當時我們在寧波西街八十七號執行路檢勤
      務，離受處分人違規之路口約五十至八十公尺，當時寧波西街變綠燈約十秒，
      就看到受處分人從重慶南路由北違規右轉寧波西街，當時寧波西街上沒有任何
      車，只有這一輛，我們便攔停。」等語明確（見原審九十二年十二月二日訊問
      筆錄參照），按證人乃為原處分機關認定受處分人有前開違規行為之原證人，
      其並到庭在原審法官面前以言詞供述本件訴訟上之待證事實－受處分人有前開
      違規事實，且卷存證據資料內並無積極證據足以證明證人上開證述係屬虛偽，
      亦無足以令人顯信其證述為不可採之品行證據或前科證據存在，自不得僅以證
      人為本件開單告發受處分人之員警即抹煞其在訴訟上所具有之原證人資格，且
      衡諸證人江奉麟為執法人員，與受處分人素不相識，諒無設詞誣陷受處分人之
      理，其證言應堪採信。
（二）次查前開違反道路交通事件統一裁罰基準及處理細則第十一條第一項第一款規
      定，受處分人拒絕於舉發通知單上簽名，並拒收該舉發通知單等情，業經告發
      員警即證人江奉麟於舉發通知單上記明，應視為受處分人已收受；又證人江奉
      麟證稱受處分人拒簽收舉發通知單時，其有告知到案期間，並要其於到案日期
      前到案，否則罰鍰會加倍（見原審上開訊問筆錄），是受處分人辯稱舉發通知
      單未合法送達一事，僅係其卸責之詞。至舉發通知單之通知聯，依台北市政府
      警察局交通警察大隊於九十二年九月九日以北市警交大三字第０九二六六一八
      三一００號函復受處分人，業於九十二年五月十二日移送台北市交通事件裁決
      所簽收在案，並無郵寄掛號資料，而中正第二分局函復受處分人告發單以台北
      郵局民權西路民權郵局大宗掛號郵件第一一五三三０號寄出係錯誤資料，並因
      此向受處分人致歉，此有該函附卷可參；且中華郵政股份有限公司台北郵局於
      九十二年九月十七日函復受處分人說明中正第二分局並未交寄上開資料，相較
      於台北市政府警察局交通警察大隊之北市警交大三字第０九二六六一八三一０
      ０號函，發文日期為後，顯見台北市政府警察局交通警察大隊係自行發現錯誤
      ，並函復受處分人。是受處分人不應以中正第二分局所函復之錯誤資料，認其
      並未收受舉發通知單置辯。
五、綜上所述，受處分人確有在前揭時地駕駛前開車號營業小客車闖紅燈之違規行為
    ，且未依期限自行到案，從而原處分機關依前揭道路交通管理處罰條例第五十三
    條、第六十三條第一項第三款及違反道路交通管理事件統一裁罰基準及處理細則
    第四十四條第一項之規定，逕行裁處受處分人罰鍰五千四百元並記違規點數三點
    ，核無不當，原審法院因認抗告人於原審所提之異議無理由，而裁定駁回其異議
    ，亦無不合。抗告人仍執陳詞指摘原裁定不當，其抗告無理由，應予駁回。
據上論斷，應依道路交通案件處理辦法第二十六條，刑事訴訟法第四百十二條，裁定
如主文。
中　　　華　　　民　　　國　　九十三　　年　　　二　　　月　　　五　　　日
                              臺灣高等法院交通法庭
                                  審判長法  官  葉  騰  瑞
                                        法  官  劉  壽  嵩
                                        法  官  莊  明  彰
右正本證明與原本無異。
不得再抗告。
                                        書記官  廖  逸  柔
中　　　華　　　民　　　國　　九十三　　年　　　二　　　月　　　六　　　日
